【裁判字號】    95,交抗,615
【裁判日期】    950825
【裁判案由】    違反道路交通管理處罰條例
【裁判全文】
臺灣高等法院交通事件裁定             95年度交抗字第615號
    抗  告  人
    即受處分人  甲○○
上列抗告人因違反道路交通管理處罰條例事件，不服臺灣桃園地
方法院中華民國95年7月7日裁定（94年度交聲字第591號），提
起抗告，本院裁定如下：
    主  文
抗告駁回。
    理  由
一、原裁定意旨略以：抗告人即受處分人甲○○所使用之車牌號
    碼QE9－168號輕型機車，於民國（下同）92年3月23日下午4
    時10分許（原裁定誤載為6時10分許），停放在桃園縣桃園
    市○○路上，經執行交通違規取締勤務而巡邏至該處之員警
    蔡金生認該機車係在顯有妨害他車通行之處所停車，因駕駛
    人不在場而逕行拍照舉發，原處分機關因抗告人有「在顯有
    妨害他車通行處停車」之違規，以桃監裁字裁52－DOZ16412
    6號裁處罰鍰新臺幣1200元。原審認原處分機關之裁處並無
    違誤，駁回抗告人之異議等語。
二、抗告意旨略以：抗告人當日上班時確將機車停放於停車格內
    ，不知為何到了下午4時10分被員警告發違規停車，不能僅
    憑照片及員警之證詞即認定抗告人違規，為此提起抗告云云
    。
三、按在顯有妨害他車通行之處所，不得停車，道路交通安全規
    則第112條第9款定有明文。又汽車駕駛人停車時，在顯有
    妨礙他車通行處所停車者，處新臺幣600元以上1200元以下
    罰鍰，道路交通管理處罰條例第56條第1項第5款亦有明文。
四、經查：
（一）本件抗告人所使用之車牌號碼QE9－168號輕型機車於92年
      3月23日下午4時10分許停放之處所，確已明顯妨害他車通
      行乙節，除有現場照片在卷可稽外，並據證人即舉發員警
      蔡金生於原審證述無訛，抗告人對此亦不爭執，業堪認定
      ，先予敘明。
（二）按交通警察掣單舉發違反道路交通管理處罰條例所列之違
      規事實，本質上為行政處分，係公務員基於職務上之權力
      ，依法就特定之具體事件所為之具公法上效果之單方面行
      政行為，基於公務員為公法上行為具有公信力之原則，該
      行政行為當可被推定為真正，其據以依法處分之事實認定
      亦為正確無誤。查證人蔡金生乃本件違規之舉發員警，其
      於原審訊問時已明確否認係為績效而違法舉發，且於本件
      卷存證據資料內並無任何積極證據足以證明證人上開供述
      係屬虛偽，亦無有足以令人顯信證人其供述為不可採之品
      性證據或前科證據存在，另參諸證人蔡金生身為執法人員
      ，與抗告人既素不相識，復無任何宿怨仇隙，衡情證人蔡
      金生自應無在執行交通勤務中故意誣陷抗告人之可能，況
      抗告人並未提出任何證據以實其說，故抗告人辯稱本件可
      能係員警為拼績效而有故意違法告發云云，委無可採。
（三）抗告人另辯稱：可能因為查獲地點人潮太多，停車格不夠
      ，其機車方被人拉出亂停云云。惟查，本件為警舉發之東
      國路上，兩向車道路旁都各劃有一整排機車停車格，而舉
      發當時，抗告人機車停放處前方不到10公尺處尚有40、50
      個空置之機車停放格等情，業經證人蔡金生於原審訊問時
      證述明確，核與現場舉發照片顯示現場兩向車道旁之機車
      格並非完全停滿之現狀相符，稽此，抗告人辯稱可能因停
      車格不夠始遭人將其機車拉出云云，顯與前述客觀事實未
      盡相符，抑且抗告人就所謂有可能遭他人將其機車自停車
      格拉出亂停之辯解，復未提出任何證據足憑，其所辯實屬
      其個人臆測推斷之詞，亦難採信。
（四）本件違規事證明確，抗告人所辯皆不可採，其確有前開違
      規行為，堪予認定。
五、綜上所述，原審以抗告人所使用之車牌號碼QE9－168號輕型
    機車確有在上述時、地有「在顯有妨害他車通行處所停車」
    之違規，認原處分機關依前揭道路交通管理處罰條例第56條
    第1項第5款、違反道路交通管理事件統一裁罰基準及處理細
    則第43條、第44條、第61條之規定，裁處抗告人罰鍰1200元
    ，並無不當，而駁回抗告人異議之聲明。經核並無不合，本
    件抗告為無理由，應予駁回。
據上論斷，應依道路交通案件處理辦法第26條，刑事訴訟法第
412條，裁定如主文。
中    華    民    國    95    年    8     月    25    日
                  交通法庭審判長法  官  楊炳禎
                                法  官  陳國文
                                法  官  江國華
以上正本證明與原本無異。
不得再抗告。
                                書記官  廖素花
中    華    民    國    95    年    8     月    30    日


司法院資訊處製作；財團法人民間司法改革基金會備份。
